臺灣高等法院臺中分院刑事裁定　
110年度抗字第480號
抗  告  人  
即  被  告  黃雅娟
選任辯護人  王瑞甫律師（法律扶助律師）
上列抗告人即被告因違反毒品危害防制條例案件，不服臺灣彰化
地方法院中華民國110年4月12日所為准予具保停止羈押之裁定（
110年度訴字第310號），提起抗告，本院裁定如下：
    主  文
抗告駁回。
    理  由
一、抗告意旨詳抗告狀所載（如附件）。
二、按被告經法官訊問後，雖有刑事訴訟法第101條第1項或第10
    1條之1第1項各款所定情形之一而無羈押之必要者，得逕命
    具保、責付或限制住居，同法第101條之2前段定有明文。又
    具保停止羈押，係於受羈押之被告仍有羈押之原因，但無繼
    續羈押之必要時，命其提出保證書或繳納相當之保證金，以
    代替羈押處分，而停止羈押之執行。故所指定之保證金額是
    否相當，即應由事實審法院斟酌案內一切情節，自由衡定，
    必足以取代原有羈押處分，發揮防止被告逃亡與湮滅、偽造
    、變造證據，以保全其到場，並避免因證據遭隱匿、破壞，
    阻礙國家刑罰權行使之功能，或預防被告再為同一型態犯罪
    ，對社會治安反覆造成破壞之目的，要非以所犯罪名之輕重
    、受羈押被告之經濟負擔能力，為決定保證金額多寡之標準
    （最高法院99年度台抗字第37號、98年度台抗字第706號裁
    定意旨參照）。
三、經查，抗告人即被告黃雅娟（下稱被告）因違反毒品危害防
    制條例案件，前經檢察官提起公訴，案經原審法院於110年3
    月29日以110年度訴字第310號繫屬在案，經法官於同日進行
    接押訊問後，認其涉犯毒品危害防制條例第4條第2項之販賣
    第二級毒品罪嫌，犯罪嫌疑重大，所犯係最輕本刑10年以上
    有期徒刑之罪（原審法院報到單雖誤載為7年以上，然無礙
    於刑事訴訟法第101條第1項第3款羈押要件之判斷），且被
    告曾有通緝紀錄，自有相當理由足認其有逃亡之虞，復有羈
    押之必要，乃裁定自110年3月29日起執行羈押在案。嗣因被
    告聲請具保停止羈押，經原審法院斟酌被告於偵查及移審階
    段均坦承犯行暨本案犯罪情節，遂於同年4月12日裁定准予
    被告提出新臺幣（下同）15萬元之保證金後准予停止羈押，
    並限制住居在其居所地即彰化縣○○市○○路0巷0號3樓，另於
    裁定理由內敘明被告於覓保期間，仍應繼續執行羈押等情，
    此有原審法院之訊問筆錄、報到單、押票及原裁定在卷可參
    （見原審法院訴字第310號影卷第75-78、87、98-1、98-2頁
    ）。
四、抗告意旨雖以：原裁定法院於110年3月29日訊問時，已准予
    被告僅以2萬元交保，不知何以提高保證金至15萬元云云，
    惟經查閱卷內筆錄，原裁定法院於接押訊問筆錄內，除訊問
    被告關於犯罪事實及交保金額之意見外，並未提及具保金額
    之具體數額，並於報到單上載明被告身上僅有數千元，亦不
    知是否有親友得辦理具保事宜，而認有羈押之必要，乃於同
    日裁定執行羈押等情，有卷附原審法院之訊問筆錄、報到單
    可佐，抗告意旨所執情詞，尚無可採。再者，原裁定准予被
    告以上開條件具保停止羈押，業已就被告聲請具保停止羈押
    之事由，兼衡被告已坦承犯行及本案犯罪情節等卷證資料及
    訴訟進行程度等其他一切情事，而認上開具保之金額，始足
    以保全將來審判及執行程序之進行；又關於保證金數額之酌
    定，乃事實審法院准許具保停止羈押職權裁量事項之適法行
    使，既無事證足認其有違反比例或平等原則等情事，要不能
    泛稱該酌定有何違法或不當之虞。抗告意旨另以其聲請具保
    並未指明具保金額云云，恣意指摘原裁定所指定之保證金額
    不當云云，要無可採。
五、綜上所述，本件抗告意旨所執各節，均無理由，應予駁回。
據上論結，應依刑事訴訟法第412條，裁定如主文。
中　　華　　民　　國　　110 　年　　4 　　月　　27　　日
            刑事第十二庭     審判長法　官  張國忠     
　　　　　　　      　　　 　　    法　官  陳  葳       
                                    
　　　　　　　　　　       　　　  法　官  劉敏芳
上列正本證明與原本無異。
不得再抗告。
　　　　　　　　　　　　　   　　  書記官  施耀婷 

中　　華　　民　　國　　110 　年　　4 　　月　　27　　日